臺灣臺南地方法院刑事附帶民事訴訟判決
110年度附民字第435號
原      告  陳振耀
            李明清

            吳慶宗
            徐栢蒼
            張紅梅
上5人 共同
訴訟代理人  張俊文律師
            黃逸豪律師
被      告  吳月霞
上列被告因偽造文書等案件，經原告提起刑事附帶民事訴訟請求
損害賠償，本院判決如下：
    主  文
原告之訴及假執行之聲請均駁回。
    事  實
一、原告主張：聲明及陳述，均詳如附件之刑事附帶民事起訴狀
    影本所載。
二、被告方面未為任何聲明或陳述，亦未提出任何書狀。
    理  由
一、按因犯罪而受損害之人，於刑事訴訟程序得附帶提起民事訴
    訟，對於被告及依民法負賠償責任之人，請求回復其損害；
    法院認為原告之訴不合法或無理由者，應以判決駁回之；又
    刑事訴訟諭知無罪、免訴或不受理之判決者，對於附帶民事
    訴訟部分應以判決駁回原告之訴，刑事訴訟法第487條第1項
    、第502條第1項、第503條第1項前段分別定有明文。次按因
    犯罪而受損害之人，於刑事訴訟程序固得附帶提起民事訴訟
    ，對於被告請求回復其損害，但其請求回復之損害，以被訴
    犯罪事實所生之損害為限，否則縱令得依其他事由，提起民
    事訴訟，亦不得於刑事訴訟程序附帶為此請求（最高法院60
    年臺上字第633號判例意旨參照）。
二、經查，被告因自行支領薪水新臺幣（下同）35萬5000元及紓
    困貸款50萬元部分（刑事附帶民事起訴狀原因事實三㈠㈡部分
    ）被訴偽造文書等案件，業經本院以110年度訴字第628號判
    決無罪在案，有上開判決書在卷可稽，是原告雖對被告提起
    刑事附帶民事訴訟，惟揆諸首揭說明，自應以判決駁回原告
    之訴。另查，本件原告起訴如附件刑事附帶民事起訴狀「原
    因事實三」欄記載其餘部分之事實，則經檢察官認為無積極
    證據足認被告有涉犯該等侵占犯行，然因與上開部分有接續
    犯之實質上一罪關係，而不另為不起訴處分，顯非本院110
    年度訴字第628號偽造文書等案件審理之範圍，則原告「訴
    之聲明」欄所述請求回復該等部分之損害，自非屬原告因被
    告被訴犯罪事實所生之損害，揆諸前揭規定及判例意旨，原
    告就此部分所提起刑事附帶民事訴訟，顯不合法，亦應予駁
    回。又原告之訴既經駁回，其假執行之聲請即失所附麗，應
    併予駁回。
三、據上論斷，應依刑事訴訟法第502條第1項、第503條第1項前
    段，判決如主文。
中　　華　　民　　國　　110 　年　　11　　月　　11　　日
            刑事第十四庭    審判長法　官  周紹武 
                                  法　官  林岳葳
                                  法　官  蕭雅毓  
以上正本證明與原本無異。
如不服本判決應於收受本判決後20日內向本院提出上訴書狀，並
應敘述具體理由。其未敘述上訴理由者，應於上訴期間屆滿後20
日內向本院補提理由書狀（均須按他造當事人之人數附繕本）「
切勿逕送上級法院」。
本判決非對於刑事訴訟之判決有上訴時不得上訴。
                                  書記官  李如茵
中　　華　　民　　國　　110 　年　　11　　月　　11　　日
附件：